# 新设出资子公司出资金额大于享有权益合并处理

提问人：qq22992299 时间：2016-04-12 14:08:39
陈版及各位版友：
大家好！最近遇到一个业务，被审计单位A公司与其他单位共同出资新设一公司B，A公司出资金额大于出资时享有的净资产，章程约定，A公司出资 99 万元，享有51%的权益及表决权，其他单位出资 1 万元，享有 49 权益及表决权。 合并准则解读中，对此规定：“合并方在企业合并中取得的价值量相对于所放弃价值量之间存在差额的，应当调整所有者权益。在根据合并差额调整合并方的所有者权益时，应首先调整资本公积(资本溢价或股本溢价)，资本公积(资本溢价或股本溢价)的余额不足冲减的，应冲减留存收益。”
在此疑惑：这种新设算不算是同一控制方的合并？投资额与享有权益之间的差额，冲减资本公积、留存收益是否合适？

回答人：chenyiwei
1 、这种新设不属于企业合并。 2 、要关注为何出资额与享有权益份额明显不相称，例如少数股东是否将投入某些不能以货币计量的资源等，对其进行适当的确认和计量。例如，如果少数股东授权被投资公司无偿使用其商标，则该商标使用权的价值＝（ 99 万／51 ％）*49％－ 1 万元＝94.12万元，可以在被投资方账面上确认为无形资产和资本公积。

提问人：qq22992299 时间：2016-04-13 17:25:08
谢谢陈版指导。如果是客户类资源应如何处理呢？ 另外章程约定注册资本 1000 万，各股东按约定投入时，被投资单位计入实收资本是否合适？

回答人：chenyiwei
1 、客户资源也可以确认为无形资产，按上述举例中的商标按同一原则处理。 2 、股东投入的现金出资，被投资公司可以确认为实收资本。

提问人：zhs7403 时间：2016-04-14 20:14:53
陈老师，该业务不属于企业合并，客户资源按照解释 5 也作为无形资产是否合适？

回答人：chenyiwei
这是外购且成本能够可靠计量的，且符合无形资产定义的项目，所以虽然不是企业合并，但仍可确认为无形资产。

提问人：12345lanqing 时间：2017-04-03 15:44:21
如果少数股东方并没有可以作为无形资产出资的东西，那么该如何入账呢，可不可以计入资本公积

回答人：chenyiwei
那么为什么同意让少数股东少出资？背后的商业逻辑是什么？

提问人：呼叫帮助 时间：2017-05-01 18:40:58
在被投资方账面上确认为无形资产和资本公积，这样的处理应是准则解释五颁布后依据其解释进行的处理？

回答人：chenyiwei
可以这样理解，这可以用解释 5 号第六条的规定来解释。

提问人：呼叫帮助 时间：2017-05-02 12:52:51
陈版用解释 5 号第 1 条的规定来解释是否会好些？

回答人：chenyiwei
这不能简单地用企业合并来参照和解释。